【裁判字號】    96,上重更(一),5
【裁判日期】    970522
【裁判案由】    違反毒品危害防制條例等
【裁判全文】
臺灣高等法院高雄分院刑事判決     96年度上重更(一)字第5號
上  訴  人
即  被  告  甲○○
選任辯護人  王國論律師
            楊啟智律師
            紀錦隆律師
上  訴  人
即  被  告  乙○○
選任辯護人  陳忠勝律師
上列上訴人因違反毒品危害防制條例等案件，不服臺灣高雄地方
法院95年度重訴字第2 號中華民國95年7 月31日第一審判決（起
訴案號：臺灣高雄地方法院檢察署95年度偵字第24185 、24186
號），提起上訴，經判決後，由最高法院發回更審，本院判決如
下：
    主  文
原判決關於甲○○、乙○○部分均撤銷。
甲○○共同運輸第一級毒品，處無期徒刑，褫奪公權終身。扣案
如附表編號一所示之物，沒收銷燬之，扣案如附表編號二至六所
示之物均沒收。
乙○○共同運輸第一級毒品，處有期徒刑玖年，褫奪公權伍年。
扣案如附表編號一所示之物，沒收銷燬之，扣案如附表編號二至
六所示之物均沒收。
    事  實
一、甲○○與已判決確定之丙○○（嗣於97年2 月14日死亡）於
    民國93年間，在大陸經友人介紹認識後，丙○○即以每月人
    民幣5,000 元受僱於甲○○，並於94年11月間，由甲○○指
    示丙○○，以丙○○名義，在桃園市○○○街98號2 樓之3
    ，申設御文有限公司（下稱御文公司），以甲○○擔任實際
    負責人，丙○○為登記負責人。乙○○則於93年間，在基隆
    市某賭場內認識甲○○，甲○○視其為小弟，於94年8 月間
    ，至大陸遊玩時，經甲○○介紹結識丙○○。甲○○、丙○○、乙○○明知海洛因係屬第一級毒品，且經行政院公告列
    為管制進口物品，竟共同基於運輸毒品海洛因及私運管制物
    品進口之犯意聯絡，欲借由御文公司從大陸進口焦炭之機會
    ，以將第一級毒品海洛因夾藏在焦炭之貨櫃內走私進口至台
    灣之方式，運輸毒品海洛因。甲○○先於94年7 、8 月間，
    以新台幣（下同）450 萬元之代價，在大陸珠海地區，向當
    地1 位陳姓男子購入以黑色塑膠袋包裝之第一級毒品海洛因
    10塊，由該陳姓男子交由丙○○藏放於珠海「喜發飯店」30
    26號房之天花板上，嗣交付12萬元予至大陸遊玩之乙○○，
    指示其先行返台，囑咐俟丙○○返台後，轉交丙○○使用。
    丙○○於94年9 月間，依甲○○之指示，於廣東省佛山市郊
    ，租用1 間倉庫及購入27噸焦炭存放於該倉庫內，並於同年
    10月16日，依甲○○之指示將9 塊海洛因自喜發飯店內取出
    （甲○○已將其中1 塊海洛因交予某姓名、年籍不詳之友人
    用以抵債）藏置於裝盛焦炭之1 包太空包內，連同另11包裝
    盛焦炭之太空包裝入編號HPEU0000000 號貨櫃內（共計10公
    噸810 公斤），並將該只藏有海洛因之太空包夾藏於貨櫃右
    側第2 排下層，再以御文公司進口焦炭名義，將上開貨櫃1
    個申報進口入台，並委由不知情之「湧益報關有限公司」承
    辦人員丁○○代為辦理報關進口業務。裝櫃完成後，丙○○
    則先行於同年10月16日搭機返台，準備領取貨櫃及取出前開
    海洛因，甲○○並於同年10月15日，撥打附表編號6 所示乙○○所有0000000000之電話門號，指示在台灣之乙○○於翌
    日14時許，至桃園中正機場接搭機返抵台灣之丙○○後，與
    丙○○預先承租倉庫，以便成功走私毒品入境後藏放貨櫃，
    以便取出毒品，另指示乙○○準備2 支易付卡門號，將其中
    1 支交予丙○○使用，作為乙○○與丙○○處理毒品事宜之
    聯絡工具。丙○○果於同年10月16日14時許，搭機返台，而
    由乙○○至機場接機時，交付0000000000號晶片卡1 張及甲○○轉交之12萬元予丙○○，復共同至桃園縣大園鄉北港村
    洽租倉庫，並以上開12萬元支付租金。同年10月18日，甲○○自大陸撥打附表編號3 所示丙○○所有之0000000000行動
    電話門號，詢知已在台灣租得倉庫，遂於同年10月20日搭機
    返台。乙○○另於同日撥打丙○○之上開行動電話，詢問前
    開夾藏海洛因貨櫃之進港及驗關時間，並囑咐丙○○使用上
    開0000000000號行動電話號碼，互相聯繫貨櫃進港後之相關
    細節，惟上開貨櫃於94年10月17日，自香港由不知情之「TS
    KAO SHIUNG」號船舶起運後，於同年月20日運抵台中港中國
    貨櫃場進口倉庫時，隨即為海關人員會同法務部調查局高雄
    市調查處人員開櫃檢查，而當場查獲第一級毒品海洛因磚9
    塊（淨重3,153.04公克、純度59.86%、純質1,887.41公克）
    及包裝毒品海洛因磚之黑色塑膠袋1 只。嗣調查處人員隨即
    分持檢察官簽發之拘票，於翌日至台北市○○○街22號3 樓
    、高雄市○○區○○街75號「龍翔大飯店」、基隆市○○區
    ○○街294 號21樓，分別將甲○○、丙○○、乙○○拘提到
    案，並扣得丙○○所有如附表編號3 、4 所示供犯罪所用之
    MOTOROLA行動電話1 支（手機序號000000000000000 號、搭
    配門號0000000000號）、PHILIPS 行動電話1 支（手機序號
    000000000000000 號、搭配門號0000000000號）、乙○○所
    有如附表編號5 、6 所示供犯罪所用之NOKI A行動電話2 支
    （手機序號0000000000000000號、搭配門號0000000000號、
    手機序號000000000000000 號、搭配門號0000000000）。
二、案經法務部調查局高雄市調查處（下稱市調處）報請台灣高
    雄地方法院檢察署檢察官偵查起訴。
    理  由
壹、程序方面
一、被告甲○○於市調處之自白有證據能力：
    按被告之自白，非出於強暴、脅迫、利誘、詐欺、違法羈押
    或其他不正之方法，且與事實相符者，得為證據。被告之自
    白，不得作為有罪判決之唯一證據，仍應調查其他必要之證
    據，以察其是否與事實相符，刑事訴訟法第156 條第1 項、
    第2 項分別定有明文。被告甲○○雖辯稱：調查員說自白可
    以當線民，是調查員誤導我，我當時承認只是要扛丙○○的
    罪，我只是跟著調查員的話說云云。惟查證人即調查員王偉
    智於高雄市調查處訊問甲○○筆錄時，並無甲○○所指稱上
    開不當之情事等情，已據證人王偉智於本院審理時結證無訛
    （見本院卷(二)第32至35頁）。從而被告甲○○空言指述其於
    市調處調查中所為自白並非出於自由意志不具任意性云云，
    自非可取。至被告辯稱其自白係要為被告丙○○扛罪云云，
    該訊問既係出於被告之自由意志所為之陳述，非因行訊問之
    調查員有何出於強暴、脅迫、利誘、詐欺、疲勞訊問、違法
    羈押或其他不正之方法，自不因其自白之原因如何而影響自
    白之效力。
二、證人甲○○、丙○○、乙○○於市調處之陳述有證據能力：
  (一)按被告以外之人（包括證人、鑑定人、告訴人、被害人及共
    同被告等）於審判外之陳述雖不符刑事訴訟法第159 條之1
    至之4 等4 條之規定，而經當事人於審判程序同意作為證據
    ，法院審酌該言詞陳述或書面陳述作成時之情況，認為適當
    者，亦得為證據。又當事人、代理人或辯護人於法院調查證
    據時，知有刑事訴訟法第159 條第1 項不得為證據之情形，
    而未於言詞辯論終結前聲明異議者，視為有前項之同意，同
    法第159 條之5 定有明文。
  (二)證人甲○○於市調處之陳述，就被告乙○○而言，係屬被告
    以外之人於審判外之陳述，被告乙○○及其辯護人均表示不
    同意作為本案證據使用，依刑事訴訟法第159 條第1 項規定
    ，自無證據能力。
  (三)證人丙○○、乙○○於市調處所為陳述，其性質雖屬傳聞證
    據，又其於原審審理時所為陳述，經核與市調處時之供述內
    容一致，且其市調處之供述，查無符合同法第159 條之2 之
    情形，本無證據能力可言，然因當事人於原審準備程序時就
    證人丙○○、乙○○所為之上開市調處筆錄內容是否有證據
    能力，均表示無意見，且於原審審理時予以提示並告以要旨
    ，且各經檢察官、被告及辯護人表示意見。當事人均已知上
    述筆錄乃傳聞證據，且均未於言詞辯論終結前對該等筆錄內
    容異議，已擬制同意其有證據能力，本院審酌上開筆錄作成
    時，較無人情施壓或干擾，亦無不當取供之情形，認為以之
    作為本案之證據亦屬適當，是渠等於市調處之陳述自具有證
    據能力。
三、證人甲○○、丙○○於偵查中之證述有證據能力。
  (一)按被告以外之人於偵查中向檢察官所為之陳述，除顯有不可
    信之情況者外，得為證據，刑事訴訟法第159 之1 第2 項定
    有明文。偵查中對被告以外之人所為之偵查筆錄，或被告以
    外之人向檢察官所提之書面陳述，性質上均屬傳聞證據。惟
    現階段刑事訴訟法規定檢察官代表國家偵查犯罪、實施公訴
    ，依法其有訊問被告、證人及鑑定人之權，證人、鑑定人且
    須具結，而實務運作時，檢察官偵查中向被告以外之人所取
    得之陳述，原則上均能遵守法律規定，不致違法取供，其可
    信度極高。
  (二)被告甲○○、丙○○於偵查中以證人身分向檢察官具結所為
    之陳述，辯護人未曾提及檢察官在偵查時有不法取供之情形
    ，亦無顯不可信之情況，依上說明，其於偵查中之證言，自
    具有證據能力。
四、監聽譯文有證據能力：
    按有事實足認被告或犯罪嫌疑人有最輕本刑為3 年以上有期
    徒刑之罪嫌，並危害國家安全或社會秩序情節重大，而有相
    當理由可信其通訊內容與本案有關，且不能或難以其他方法
    蒐集或調查證據者，得發通訊監察書。前項通訊監察書，偵
    查中由檢察官依司法警察機關聲請或依職權核發，審判中由
    法官依職權核發，通訊保障及監察法第5 條第1 項第2 款、
    第2 項定有明文。本案市調處以被告丙○○疑似涉犯運輸毒
    品罪嫌，危害社會秩序情節重大，難以其他方法蒐集或調查
    證據，經市調處向台灣高雄地方法院檢察署檢察官聲請核發
    通訊監察書，由台灣高雄地方法院檢察署檢察官於94年10月
    18日核發雄檢博寒監續字第002220號通訊監察書辦理，此有
    通訊監察書及監聽譯文各1 份附卷可稽，而警方於監聽被告
    丙○○涉犯運輸毒品犯行時，另發覺被告甲○○、乙○○共
    犯本件運輸毒品案件，且當事人及辯護人於原審及本院審理
    程序中並不爭執上開監聽譯文之證據能力，是前揭監聽譯文
    自得為證據。
五、搜索扣押筆錄、扣押物品目錄表有證據能力。
  (一)按除前3 條（即刑事訴訟法第159 條之1 至159 條之3） 之
    情形外，下列文書亦得為證據：(1)除顯有不可信之情況外，
    公務員職務上製作之紀錄文書、證明文書。(2)除顯有不可信
    之情況外，從事業務之人於業務上或通常業務過程所須製作
    之紀錄文書、證明文書。(3)除前2 款之情形外，其他於可信
    之特別情況下所製作之文書，刑事訴訟法第159 條之4 定有
    明文。
  (二)卷附搜索扣押筆錄、扣押物品目錄表雖屬被告以外之人於審
    判外之書面陳述，惟均係具公務員身分之司法警察本於法定
    職務所製作，具例行性，且可信性極高，衡諸上開規定，上
    開文書自得為證據，而具有證據能力。
貳、實體方面
一、上訴人即被告甲○○固坦承有撥打電話指示乙○○至中正機
    場接丙○○、與丙○○共同承租倉庫、使用易付卡門號互相
    聯絡，上訴人即被告乙○○固坦承有收受甲○○交付之12萬
    元，並購買易付卡予丙○○，與丙○○共同承租倉庫等事實
    不諱，但均否認有共同運輸第一級毒品海洛因情事，甲○○
    辯說：御文公司是丙○○欠我錢，他要融資還我錢，我才與
    他開設這家公司，丙○○欠我一百多萬元，丙○○向我表示
    要我在台灣找人替他出貨，回來後要還我錢，我才叫乙○○
    回台灣時去找倉庫云云。辯護人則以(1)御文公司設立之初是
    計畫向銀行貸款融資，以清償丙○○向甲○○之借款。本次
    進口焦炭，甲○○並未參與，因甲○○知根本無合理之利潤
    ，焦炭內夾藏毒品係丙○○自己之作為，甲○○指示乙○○
    承租倉庫，係為防止丙○○私自出貨而拒不償還欠款，且御
    文公司設立後，曾進口7 批焦炭，並非丙○○所稱之第1 次
    進口。(2)監聽譯文中，被告丙○○與報關行人員之聯絡均稱
    「黃」老闆，可見並非指被告甲○○，且監聽譯文中，被告
    丙○○多次表示「我現在沒有和黃先生一起處理」，並自承
    係其自己裝運，顯係其個人所為。(3)本件在大陸交付毒品者
    ，如為被告甲○○，何需再透過他人交付？且丙○○如係甲○○雇用夾藏、裝船，且在台之作業已有乙○○幫忙，何需
    自己趕回台灣？(4)遭監聽之手機為丙○○平日所用之手機，
    而非乙○○所交付之手機，丙○○既知為犯罪行為，理應另
    備手機使用，豈有仍用原先之手機之理？是以乙○○所交付
    之手機為甲○○為測試丙○○償債之誠信所用，應屬可信等
    語，資為被告甲○○辯護。乙○○辯說：我根本不知道他們
    在做什麼云云。辯護人則以：(1)自被告乙○○於市調處之供
    述，尚不能認定其已自白犯罪。(2)共同被告甲○○、丙○○
    於市調處、偵查中之供述，亦均不能證明乙○○事先知情毒
    品而參與運輸毒品工作。(3)監聽譯文亦無從認定乙○○事先
    知情毒品，而有參與運輸毒品行為等語，資為被告乙○○辯
    護。
二、經查：
  (一)編號HPEU0000000 號貨櫃於94年10月17日，自香港由TS KAO
    SHIUNG號船舶載運，於同年10月20日運輸抵達台中港碼頭，
    並由丙○○委託「湧益報關有限公司」承辦人員丁○○代為
    辦理報關查驗之事實，業據丙○○所自承，並有進口報單（
    見偵字24186 號卷第6 頁）及丙○○所使用之0000000000號
    行動電話之監聽譯文（見市調處卷第38至43頁）各1 份在卷
    可憑。而調查員於上開貨櫃內右側第2 排下層太空袋焦炭中
    ，查獲第一級毒品海洛因共9 塊，淨重3,153.04公克，空包
    裝重456.77公克，純度59.86 ％，純質淨重1,887.41公克等
    情，亦有台中關稅局扣押貨物、運輸工具收據及搜索筆錄、
    市調處扣押筆錄、扣押物品目錄表、法務部調查局95年1 月
    5 日調科壹字第220021944 號鑑定通知書各1 紙、照片12張
    在卷可稽（見上開偵查卷第5.9.11.至頁）。此部分之
    事實，應堪認定。
  (二)被告甲○○部分
    1.被告甲○○購買海洛因磚後，與丙○○、乙○○商議利用
      其擔任實際負責人之御文公司以合法進口焦炭之名義掩護
      走私海洛因，並指示丙○○在貨櫃中夾藏海洛因磚運輸走
      私來台，由乙○○與丙○○在台灣承租倉庫放置貨櫃，以
      便取出海洛因磚等情，迭經被告甲○○於市調處、偵查中
      及移審時供承不諱，先後陳稱：我約於93年間，在大陸珠
      海市，經由朋友介紹而認識丙○○。嗣後，我因為在大陸
      經商需要，而雇用丙○○作為我的助理，並每月支薪他人
      民幣5,000 元。至於乙○○則是我在基隆市某賭場認識，
      因我覺得他聰明機靈，做事謹慎負責，且擁有私車可以搭
      載我，所以我視他為小弟。御文公司是我指示丙○○辦理
      申請，同時申請設立的資金及相關過程我都有參與，登記
      是丙○○，實際負責人是我。我約於94年7 、8 月間，出
      資新台幣300 萬元，並向友人籌借150 萬元，總共籌得資
      金450 萬元，並將前述款項利用地下通匯方式匯至大陸，
      隨即前往大陸珠海地區，與當地陳姓貨主接洽，並向該貨
      主購得10塊第一級毒品海洛因磚，再將前述10塊海洛因磚
      交由丙○○藏放在珠海喜發飯店某客房內。約於94年9 月
      中旬，我即向丙○○表示，計畫以他所申設之「御文有限
      公司」名義，自大陸利用海運貨櫃方式進口焦炭回台，並
      在焦炭中混藏9 塊第一級毒品海洛因磚。約於9 月下旬，
      再指示丙○○在廣東省佛山市郊區，租賃1 間倉庫，俾利
      用堆放進口回台，用以掩飾海洛因毒品之焦炭。約於10月
      初，再指示丙○○向大陸黎先生聯繫，購買27噸焦炭，送
      至前述在廣東省佛山市郊區租賃之倉庫內。嗣於10月16日
      ，我即吩咐丙○○將該藏放喜發飯店內之9 塊海洛因磚取
      出至該廣東省佛山市郊區租賃的倉庫內，並要丙○○準備
      1 只貨櫃裝運該將進口回台之焦炭。其後，丙○○復依照
      我的指示，將前述9 塊海洛因磚藏放入某袋裝盛焦炭之太
      空包內。隨即於10月17日，由香港以TS KAOSHIUNG號貨運
      船運出，10月20日運抵台中港。我另吩咐丙○○提前於10
      月16日，自大陸返台，並自大陸撥打綽號「小漢」（即乙○○）之男子所持用之0000000000號，要他前往桃園中正
      機場搭載丙○○後，一同前往桃園地區租用1 間倉庫。我
      亦交代綽號「小漢」之男子準備2 支易付卡門號，其中1
      支交給丙○○，作為他2 人用以聯繫後續處理毒品相關事
      宜。10月18日16時許，我曾自大陸撥打丙○○在台灣持用
      之0000000000門號關切倉庫租到了沒，及何時才能領取貨
      櫃，在丙○○告知倉庫已租到了，且要到24、25號才能領
      取貨櫃，我即於10月20日返台。在大陸談話時，乙○○應
      該知道是走私海洛因（見94年10月22日市調處筆錄）。94
      年7 月份，我聯絡丙○○，說有一陳姓大陸男子要交給他
      海洛因磚，我就交代陳姓男子在珠海拱北交給丙○○10塊
      海洛因磚，由丙○○將10塊海洛因磚藏在喜發飯店3026號
      室的天花板上，9 月份，我要他去安排貨櫃。10月15日，
      由丙○○去將9 塊海洛因磚拿出來，藏在貨櫃裡，外面堆
      放焦炭做菜底。乙○○是在台灣去機場接丙○○，然後交
      給他2 支電話SIM 卡的電話聯絡，再帶丙○○去租倉庫。
      租倉庫的錢是我出的，我先交給乙○○，然後乙○○帶丙○○去租（見94年10月22日偵訊筆錄）。我承認犯行（見
      原審95年1 月16日訊問筆錄）等語綦詳，核與證人丙○○
      於市調處、偵查及原審審理時證稱：由於我在台灣找不到
      工作，因此我約於4 年前即前往大陸發展，惟在大陸期間
      尋找工作亦不甚順遂，經由朋友介紹後，認識該名「王姓
      」老闆（甲○○），他向我表示，只需幫忙跑跑腿，每個
      月即可向他領取人民幣5,000 元。約於1 年前，「王姓」
      老闆囑託我，以我的名義回台申設公司，俾利申請融資貸
      款之用，該公司名稱即是「御文有限公司」。我約在1 年
      前，依照「王姓」老闆指示，專程從大陸回台前往桃園地
      區申辦公司，因我對桃園地區不熟，所以該「王姓」老闆
      當時亦陪同我辦理申設公司相關事宜，而申設該公司所需
      之資本額100 萬元，即由「王姓」老闆提供，並交給我存
      入「王姓」老闆指示我所開立之帳戶內，待公司營業執照
      及營利事業登記證核發後，「王姓」老闆即將前述100 萬
      元領回。在御文公司順利登記成立之後，「王姓」老闆多
      次向我表示，有意以御文公司名義，從大陸地區利用進口
      貨櫃夾藏方式走私非法物品回台。約於2 、3 個月前，「
      王姓」老闆囑託1 位不明大陸人士交予我10塊海洛因磚毒
      品，並要我將之藏放位於珠海市喜發飯店內之某間客房中
      。俟於今年9 月中旬，他才明確告訴我，要以該公司名義
      利用進口焦炭之貨櫃中，夾藏第一級毒品海洛因磚9 塊回
      台。約於9 月下旬，我即依照「王姓」老闆指示，在廣東
      省佛山市郊區租賃1 間倉庫，俾利堆放將進口回台，用以
      掩護海洛因毒品之焦炭。10月15日，我以電話與某位大陸
      人士黎先生聯繫，向他購買約27噸之焦炭，直接送至前述
      我所租賃，位於廣東省佛山市郊區之倉庫內堆放。翌日，
      我即吩咐當地某報關行準備1 只貨櫃拖運至該倉庫內，我
      亦將該9 塊海洛因磚自喜發飯店客房中取出至該倉庫內，
      並以黑色塑膠袋包裝，藏置於某裝盛焦炭之太空包內，我
      擇另11包裝盛焦炭之太空包，連同該藏放毒品之太空包共
      計12包，以1 疊2 包之方式，共計6 疊，堆放至貨櫃內，
      並由我將該藏放毒品之太空包擺放在第3 疊的下層包。（
      提示甲○○照片）該照片中之男子就是我所稱之「王姓」
      老闆（見94年10月21日市調處筆錄）。94年7 月份，甲○○打我的電話，說有1 位大陸男子要交貨給我，後來該大
      陸男子在珠海拱北，將10塊海洛因磚交給我，我就依照甲○○的指示，藏在喜發飯店3026客房的天花板夾層，到9
      月中旬，他和我約在珠海碰面，說準備將海洛因藏在貨櫃
      裡運回來，我就去安排以御文公司名義進口大陸焦炭。10
      月15日，我就去3026客房將海洛因磚拿出來。10月16日，
      藏在貨櫃裡面，外面堆放焦炭做菜底。10月16日，我裝好
      海洛因時，甲○○打我的電話，通知我回到台灣，小翰（
      即乙○○）會和我聯絡（見94年10月21日偵訊筆錄）。筆
      錄內之王董就是甲○○，扣案之毒品是甲○○在大陸珠海
      拱北交給我的，並依甲○○的指示，放在喜發飯店內的夾
      層甲○○指示我將毒品夾藏在焦炭，用貨櫃的方式運回台
      灣，我承租貨櫃，委託大陸報關行報關，費用甲○○負責
      。在台灣租倉庫的12萬元是甲○○的，我直接交付倉庫的
      老闆2 月租金及押金等語（見95年5 月30日原審審判筆錄
      ）相符。是被告甲○○與丙○○、乙○○計畫運輸、走私
      海洛因，利用御文公司進口焦炭之名義，夾藏海洛因磚運
      輸、走私來台屬實。
    2.被告甲○○（B） 於94年10月18日18時13分許，自國外撥
      打丙○○（A） 使用之0000000000號行動電話門號，其電
      話通聯譯文如下：
      B：房子找好了沒？
      A：都解決好了。
      B：他說禮拜二才有辦法
      A：下禮拜二喔！怎那麼久？
      上開監聽內容有台灣高雄地方法院檢察署94年10月18日94
      年雄檢博寒監續字第2220號通訊監察書及監聽譯文各1 份
      在卷可憑。而上開監聽內容，依證人丙○○於市調處供稱
      ：10月18日18時許，甲○○曾自大陸以電話撥打我持用之
      0000000000門號關切我，「房子處理好了沒？」、「那個
      大約要到什麼時候？」等語，我回稱「都已解決了」且「
      要到下個星期1 或2 才能領櫃子」。甲○○回問我為何需
      要那麼久？我告知因為台中海關尚須檢驗貨櫃後才能放行
      等語明確（見94年10月21日市調處筆錄）。顯見被告甲○○對於報關進口及租用倉庫之進度，相當積極、重視、關
      心。又被告甲○○於94年10月20日貨櫃進台中港之當日隨
      即返抵台灣，此亦有入出境資料1 份在卷可查（見市調處
      卷第44頁），益見被告甲○○對於領取貨櫃內物品之重視
      。是被告甲○○指示丙○○以貨櫃進口毒品海洛因，並在
      台灣租用倉庫放置貨櫃，以便取出海洛因磚之事實，堪以
      認定。
    3.被告甲○○雖於本院審理時翻異前詞，惟查：
      (1)證人丙○○遭查獲後，迭於市調處及偵查中、原審及本
        院審理時，就本件運輸毒品之主謀為被告甲○○，及被
        告甲○○如何指示其運輸、走私毒品等細節前後均供述
        一致，且丙○○與被告甲○○間並無債務糾紛，業據丙○○於原審審理中證述明確（見95年5 月30日原審審理
        筆錄）。被告甲○○辯稱其指示乙○○購買易付卡交予
        丙○○使用，及陪同被告丙○○至桃園租用倉庫，係為
        確保其債權云云，已難採信。且丙○○與被告甲○○既
        無恩怨，尚且以每月5,000 元人民幣受僱於被告甲○○
        ，亦迭經被告甲○○於市調處、丙○○於市調處、偵查
        中所承認，丙○○明知運輸第一級毒品涉及重刑追訴之
        風險，當無故意連累、攀誣構陷被告甲○○之理。被告
        甲○○嗣於原審及本院審理時改稱不知情，意在撇清其
        犯行甚明。
      (2)御文公司之前正常進口貨物，均無須租用倉庫一情，亦
        據證人丙○○於原審審理時證稱：御文公司設立後，一
        開始有正常營業，進口焦炭、蔗渣、建材等，平常貨櫃
        進來都是賣給黃董，沒有進倉庫。這次沒有賣給黃董，
        老闆（即被告甲○○）叫我跟乙○○去領貨櫃，拖到倉
        庫。一般情形貨櫃到，我將費用繳清，我人就回大陸，
        不會留在臺灣。因為這次裡面有放東西，所以要租倉庫
        ，再把東西拿出來。之前是煤渣一進來，客戶就已經要
        了，所以就送到客戶那邊等語綦詳（見上開審理筆錄及
        95年7 月18日原審審理筆錄）。顯見如進口正常貨物，
        無庸另租倉庫，買主即會主動領取貨櫃之貨物，而此次
        被告甲○○竟以電話積極聯絡丙○○承租倉庫，益證其
        欲將貨櫃置於倉庫中以便由被告丙○○、乙○○依其指
        示取出貨櫃內物品一情屬實。再者，丙○○若果真積欠
        被告甲○○借款，依御文公司前開交易慣例，貨櫃到達
        臺灣後即由買主領走，表示該批貨物可順利賣得價金以
        清償借款，被告甲○○何需多此一舉，回台監視該批貨
        物是否出關？並指示乙○○辦理易付卡之手機交予丙○○供聯絡之用？被告甲○○辯稱係確認焦炭何時出關云
        云，顯與事實有違。
      (3)被告甲○○另辯稱遭監聽之0000000000號行動電話為丙○○平日所用之手機，而非乙○○所交付之手機，如係
        為犯罪目的聯絡，必不會以丙○○平日所用之手機云云
        。惟被告甲○○交代乙○○辦理0000000000號門號之手
        機，目的係供丙○○與乙○○互相聯絡使用，被告甲○○未必知悉乙○○所交付丙○○之上開手機號碼，核與
        證人丙○○於原審審理時證述相符（見95年7 月18日原
        審審理筆錄）。況且縱使被告甲○○知悉上開門號，被
        告丙○○亦可能未開機，此點辯解亦不足為對被告甲○○為有利之認定。
      (4)通聯記錄中與報關行對談提到之「黃先生」，並非「王
        董」甲○○，另在大陸遇到的人很少人在講全名，都是
        講外號等情，復據被告丙○○證述明確（見上開審理筆
        錄），是丙○○稱黃先生之人並非被告甲○○，丙○○
        於市調處、原審偵審中所稱之「王董」即為被告甲○○
        在大陸之外號，要屬無疑。綜此，均可認定被告甲○○
        上開所辯，不足採信。
    4.被告甲○○之選任辯護人於本院前審審理時，聲請提訊共
      同被告丙○○以證人身分交互詰問，並提示本院卷第107
      頁之溝通紙條，訊問證人丙○○該紙條之後半部是否丙○○之親手筆跡？嗣後甲○○有無依約給錢？證人丙○○證
      稱：上開紙條後半部是其筆跡。甲○○說我在看守所裡面
      生活所需，外面沒有人給我生活費，他說他願意給我生活
      費，但後來沒有給我云云。按上開紙條後半部內容為：「
      大哥，你跟董龍發0000000000連絡，他自然會暗示我收到
      與否」，有紙條附卷可稽。該條係被告甲○○與丙○○互
      通訊息之用，縱令丙○○有提及向被告甲○○要求生活費
      屬實，仍難採為對被告甲○○有利之證據。
    5.綜上所述，被告甲○○運輸、走私第一級毒品海洛因犯行
      ，事證明確，被告犯行足以認定。
  (三)被告乙○○部分：
    1.被告乙○○對於貨櫃中夾藏走私來台之物品為毒品有所認
      識一情，迭經乙○○於市調處及偵查中所自承（見94年10
      月22日市調處筆錄、94年10月22日偵訊筆錄），且乙○○
      於93年間認識被告甲○○，於94年8 月間至大陸與被告甲○○、丙○○見面計畫走私物品，並受甲○○指示將12萬
      元自大陸帶回臺灣後，94年10月15日，接獲甲○○之電話
      後，即依其指示於94年10月16日，至桃園中正機場接丙○○至桃園租用倉庫，並將甲○○指示購買之易付卡門號00
      00000000號行動電話供其與丙○○互相聯繫所用等情，亦
      經被告乙○○於市調處及偵查中供稱：我是約於一年多以
      前在基隆市八斗子漁港附近的私人賭場認識甲○○。綽號
      「兩百」的丙○○，係約於今年8 月間，我去大陸廣東省
      珠海找當時人在那裡的甲○○，經由甲○○介紹認識擔任
      地陪的丙○○；他2 人稱呼我的時候，都是叫我的綽號「
      小漢」或「阿漢」（翰與漢同音）。我在廣東省珠海時，
      甲○○交給我12萬元，要我在丙○○回台時交給丙○○，
      因此94年10月15日下午，甲○○撥打我持用之行動電話00
      00000000與我聯絡，要我隔（16）日駕車於14時許，到達
      桃園中正機場接自大陸回台的丙○○，吩咐我在接到丙○○以後，一起去桃園附近找1 間倉庫，以供他們自大陸進
      口焦炭作為堆放之用。甲○○並叫我買1 只行動電話門號
      晶片供丙○○使用，我在允諾之後，當天便前往基隆市廟
      口前的地攤通訊行買了1 只無須登記名字的行動電話號碼
      晶片（號碼為0000000000），隔（16）日下午，則依甲○○交代，親自駕駛我本人所有之NISSAN廠牌（車號0552-D
      U） 小客車前往桃園中正國際機場接丙○○之後，除交付
      該只手機晶片及12萬元現金外，並駕車與丙○○一同在桃
      園縣大園鄉北港村順利租得倉庫，由丙○○與房東簽訂1
      年的租賃契約。之後，我便載丙○○至中山高速公路南崁
      交流道附近的「空軍一號」巴士站，並告訴丙○○日後聯
      絡，請他撥打我所持用之另一支門號為0000000000號的行
      動電話。丙○○下車前，把所租用之倉庫鎖匙放在我車上
      ，並告訴我該批貨約於10月20日週四到港，到時要過去倉
      庫時再向我拿，惟迄今該鎖匙仍置放我車上。甲○○確曾
      告訴我，該批自大陸進口的焦炭內，會另外夾藏一些東西
      ，隨貨櫃船運至台中港，等到通關後，貨櫃會直接載到該
      倉庫堆置，屆時丙○○會將所夾藏的東西交給我暫時藏放
      ，甲○○並稱會再給我電話指示要將夾藏的東西交給何人
      （見94年10月22日市調處筆錄）。我知道甲○○、丙○○
      一起走私物品，藏在焦炭裡面，我有去過大陸，在大陸和
      甲○○、丙○○碰過面。我去機場接丙○○，交給他1 張
      SIM 卡0000000000，要他用那1 張SIM 卡與我聯絡，租倉
      庫是我和丙○○去的。租倉庫的錢是甲○○交給我12萬元
      。甲○○交代貨櫃內走私的物品要先交給我保管，到時會
      再交代我要拿給誰等語明確（見94年10月22日偵訊筆錄）
      。核與證人甲○○於偵查中證稱：如果我來得及回臺灣的
      話，就由我和丙○○去取海洛因，如果來不及，就由丙○○和乙○○去貨櫃取海洛因。乙○○是在台灣去機場接丙○○，然後交給他2 支電話SIM 卡的電話聯絡，再帶丙○○去租倉庫，他是負責跑腿的。租倉庫的錢是我出的，我
      先交給乙○○，然後乙○○帶丙○○去租。在大陸談話時
      ，乙○○應該知道是走私海洛因（見94年10月22日偵訊筆
      錄）等語，及證人丙○○於市調處、原審偵審中證稱：由
      於該貨櫃預計於10月17日由香港運出，10月20日抵達台中
      港，甲○○吩咐我提前返台，在桃園地區租用1 間倉庫用
      以拆卸貨櫃，方便我及「阿漢（即乙○○）」共同取出9
      塊海洛因磚毒品，再由「阿漢」帶走處理。我於10月16日
      下午搭機返台後，「阿漢」即開車前來中正機場搭載我，
      前往桃園縣大園鄉北港村順利租得1 間倉庫，「阿漢」並
      交給我1 張臺灣大哥大門號0000000000之晶片，要我用該
      門號與他另1 張臺灣大哥大0000000000門號專線聯絡有關
      後續毒品處理的相關事宜（見94年10月21日市調處筆錄）
      ，10月16日，我裝好海洛因時，甲○○打我的電話，通知
      我回到臺灣會有人和我聯絡，並告知我對方電話號碼，我
      回到臺灣後，再用此電話和對方聯絡。在台灣與我接洽的
      人叫小翰，我和小翰聯絡後，他先帶我去桃園附近找倉庫
      ，找到後，用我的名義租1 間倉庫，準備貨櫃進來後，取
      出海洛因，再將海洛因交給小翰。小翰知道我走私的是海
      洛因。0000000000是乙○○到機場接我時，交給我使用的
      ，並交代說用這1 支電話和他聯絡。（提示乙○○照片）
      他就是小翰（見94年10月21日偵訊筆錄）。乙○○交給我
      租賃倉庫的錢是甲○○請乙○○交給我的，乙○○來接我
      ，並帶我去租倉庫，0000000000號行動電話是乙○○交給
      我作為彼此聯絡用的。0000000000這支手機是我先申請使
      用的。乙○○有告知我0000000000號手機不要關機，也有
      問我貨櫃何時進來、何時驗關，他要瞭解時間。焦炭進關
      後，老闆回來就交給老闆，如果老闆沒有回來，就請乙○○處理，因為老闆應該會自己交代乙○○看如何處理。乙○○不會直接跟報關行、會計師聯繫，是由我聯繫，之前
      乙○○也沒有協助御文公司領取貨櫃等語（見95年7 月18
      日原審審判筆錄）相符，並有被告乙○○入出境資料1 份
      在卷可參（見市調處卷第46頁）。按走私物品進口，如經
      緝私查獲，除沒入處罰外，亦涉有刑罰之問題，何況自大
      陸走私進口，不乏毒品槍彈等管制物品，衡情不可能在不
      確切了解走私何物或數量若干之情況下，即收受被告甲○○所交付之12萬元，並允以承租倉庫，且被告乙○○亦坦
      承對於貨櫃中夾藏走私來台之物品為毒品有所認識一情，
      足見被告乙○○對於私運毒品一事，應知之甚詳。況本次
      夾藏之第一級毒品海洛因淨重高達3,153.04公克，價值不
      菲，且運輸第一級毒品乃屬法定刑度死刑及無期徒刑之重
      罪，從事此非法行為之危險性極高，如果未掌握每一個環
      節均係由彼此瞭解及信任之人處理，極有可能因此洩漏而
      被查緝，而被告乙○○陪同被告丙○○承租倉庫後，該倉
      庫鑰匙竟毫不掩飾地放置於被告乙○○車內，且依照被告
      甲○○等人原訂計畫自貨櫃中取出之物交予被告乙○○聽
      候被告甲○○指示處理等節觀之，被告乙○○如非該走私
      計畫之重要成員，被告甲○○豈會甘冒毒品查緝而遭嚴懲
      重罰之危險，遠自大陸私運入境、又豈能放心將承租倉庫
      、保管鑰匙及領取海洛因保管之重任隨意交由被告乙○○
      執行之理。是被告乙○○確實明知所領取之物品內夾藏有
      海洛因毒品，仍參與共同運輸犯行，甚為明確。共同被告
      甲○○於本院審理時以證人身分接受交互詰問證稱：伊未
      告知乙○○私運進口之物品是海洛因云云，核與其於市調
      處及偵查中供述不符，顯係事後護之詞，不足採為被告
      乙○○有利之證據。
    2.被告乙○○（B） 於94年10月20日22時6 分許以00000000
      00號室內電話撥打丙○○（A） 使用之0000000000號行動
      電話門號，其電話通聯譯文如下：
      B ：船到了沒？
      A ：到了。
      B ：明天有驗關嗎？
      A ：應該有吧
      B ：看怎樣電話聯絡。你那支手機不要關好了。
      A ：好。
      上開監聽內容有臺灣高雄地方法院檢察署94年10月18日94
      年雄檢博寒監續字第2220號通訊監察書及監聽譯文各1 份
      在卷可憑，依上開監聽內容顯示，被告乙○○主動詢問裝
      載貨櫃之船何時到港、何時驗關，並且要求被告丙○○勿
      將0000000000之手機關機，以便聯繫，顯見被告乙○○對
      報關進口之進度，亦相當積極、重視、關心，亦恐電話內
      容遭監聽，而對電話談話內容有所防範，要求被告丙○○
      以其甫交付與丙○○之另支手機聯繫，衡諸吾人之一般生
      活經驗，倘被告甲○○、丙○○係合法進口焦炭，被告乙○○大可以被告丙○○自身申請使用之0000000000號手機
      聯繫有關貨櫃進口、驗關之事宜，然被告乙○○卻依被告
      甲○○指示，另行申請交付丙○○易付卡0000000000號行
      動電話門號，如欲進口焦炭驗關，乃是正常之運送，又何
      需如此神秘，啟人疑竇？顯見被告乙○○係屬心虛及為逃
      避查緝，始以不易查獲之易付卡門號與丙○○聯繫，其對
      該只貨櫃之焦炭內夾藏第一級毒品，確係知情。再衡以自
      境外運輸毒品入境，其中之報關、領櫃行為係運毒者為成
      功走私之重要階段，不容假手毫不知情之外人為之，否則
      極易因該不知情者無法掌握狀況而暴露行動遭查緝等情以
      觀，足認被告乙○○積極監控報關、查驗之進度，對於走
      私運輸上開海洛因磚之情均知之甚詳，且對走私毒品之行
      為均有深度參與，而非僅單純聽命於被告甲○○承租倉庫
      而已。顯見被告乙○○與被告甲○○、丙○○有運輸、走
      私第一級毒品之犯意聯絡至明。至於證人丙○○於原審證
      述：「參與本件毒品走私的只有伊與甲○○；乙○○應該
      知道有夾藏東西，但不知是什麼東西；焦炭中有夾藏東西
      ，但沃柏輸應該不知道夾藏的是毒品（見原審卷第204 、
      269 、274 頁）。顯係事後迴護被告乙○○之詞，自難採
      為有利於沃柏輸之認定。
    3.被告之選任辯護人固指稱：「甲○○94年10月22日調查筆
      錄中第6 頁、第4 行至第6 行所載「至於乙○○應該也知
      道，雖然我沒有跟他明講該走私回台之物品係上開9 塊海
      洛因磚，但以他參與的程度來看，他應該也知道」等語，
      甲○○並未如此供述，而調查員竟予記載，足見上開筆錄
      不足取等情，經本院勘驗甲○○調查處製作筆錄錄音光碟
      屬實，有勘驗筆錄在卷可稽（見本院卷(一)第235 頁），則
      甲○○上開供述，自無證據能力，不得採為認定乙○○犯
      罪之證據。惟證人甲○○於偵查中亦結證：在大陸談話時
      ，乙○○應該知道是走私海洛因（見94年10月22日偵訊筆
      錄），足證被告乙○○確實知道走私海洛因乙事，至為明
      確，併此明。
    4.按共同實施犯罪行為之人，在合同意思範圍以內，各自分
      擔犯罪行為之一部，相互利用他人之行為，以達其犯罪之
      目的者，即應對於全部所發生之結果負責（最高法院28年
      上字第3110號判例參照），申言之，行為分擔不以每一階
      段均有參與為必要，倘具有相互利用其行為之合同意思者
      ，仍應負共同正犯之責。又共同正犯之意思聯絡，原不以
      數人間直接發生者為限，即有間接之聯絡者，亦包括在內
      ，且不限於事前有所協議，即僅於行為當時有共同犯意之
      聯絡者，亦屬之（最高法院77年台上字第2135號判例、79
      年台上字第1613號判決參照）。自被告甲○○、丙○○於
      上開時間內，與被告乙○○接洽之歷程以觀，足見被告乙○○早於94年8 月間至大陸找被告甲○○時，對於被告甲○○、丙○○等人欲假藉進口貨櫃以夾藏海洛因磚之方式
      ，自大陸私運第一級毒品海洛因進口之情事知之甚詳，而
      有運輸第一級毒品之共同犯意聯絡。其等雖係分頭實施犯
      罪行為，惟本院審酌其等之目的均在於將海洛因磚運輸進
      口台灣，事前對於運輸該海洛因磚進口之行為，已有合意
      存在，並係以分工實施方式以求達到目的，雖然被告乙○○並未親自從事私運之行為，惟依前述判例及判決意旨所
      述，並不影響被告乙○○之共同正犯關係。
    5.綜上所述，被告乙○○所辯，顯係卸責之詞，不足採信。
      被告乙○○犯行足以認定。
三、被告行為後，刑法於94年2 月2 日經總統令修正公布，於95
    年7 月1 日施行，而比較新舊法時應就罪刑有關之共犯、未
    遂犯、想像競合犯、牽連犯、連續犯、結合犯，以及累犯加
    重、自首減輕暨其他法定加減原因（如身分加減）與加減例
    等一切情形，綜其全部罪刑之結果而為比較（最高法院95年
    5 月23日刑事庭第8 次會議決議參照）。經查：
  (一)被告行為時毒品危害防制條例第4 條第1 項雖未修正，惟併
    科罰金部分，依修正前刑法第33條第5 款規定「主刑之種類
    如下：五、罰金：1 元以上」，該罪之罰金刑為最低得科新
    臺幣3 元，最高得科新臺幣1 千萬元。而依修正後刑法第33
    條第5 款修正為「主刑之種類如下：五、罰金：新臺幣1 千
    元以上，以百元計算之」之規定，該罪之罰金刑最低得科新
    臺幣1 千元以上，最高得科新臺幣1 千萬元，比較新舊法，
    應以被告行為時之刑法第33條之規定計算併科罰金之最低額
    較有利於被告。
  (二)刑法第28條共犯修正施行前規定「2 人以上共同實施犯罪之
    行為者，皆為正犯」，修正施行後規定「2 人以上共同實行
    犯罪之行為者，皆為正犯」，修法後將完全未參與犯罪行為
    之實行之陰謀共同正犯及預備共同正犯刪除。而本件被告甲○○、丙○○及乙○○對於運輸毒品行為有犯意聯絡及行為
    分擔，且已將毒品自中國大陸地區運輸來台，已著手於犯罪
    行為，屬實行運輸犯行之正犯，不論依修正前之刑法第28條
    ，或修正後之刑法第28條之規定，均構成共同正犯，對被告
    而言，並無有利或不利之情形，自不生新舊法比較之問題，
    應逕依修正前之刑法第28條，論以共同正犯。
  (三)綜合全部罪刑比較之結果，依刑法第2 條第1 項從舊從輕原
    則之規定，以舊法之規定有利於被告，自應適用修正前之刑
    法處斷。
四、毒品之運輸，只要已有毒品之認識，不問出於為自己或他人
    而運送，亦不分由國外輸入國內，或國內輸出國外，即在國
    內2 區域間具有輸出或輸入作用之運送者，均屬之。又按自
    大陸地區私運物品進入臺灣地區、或自臺灣地區私運物品前
    往大陸地區者，以私運物品進口、出口論，適用本條例規定
    處斷，懲治走私條例第12條定有明文。海洛因屬毒品危害防
    制條例第2 條第2 項所列之第一級毒品，且經行政院公告為
    甲項第四級之管制進口物品，有行政院79年3 月30日（79）
    台財字第06181 號函在卷可稽。核被告所為，係犯毒品危害
    防制條例第4 條第1 項之運輸第一級毒品罪及懲治走私條例
    第2 條第1 項之私運管制物品進口罪。被告甲○○、乙○○
    及已判決確定之丙○○間，就上開犯行有犯意聯絡及行為分
    擔，均為共同正犯。被告3 人係以一行為同時觸犯上開2 罪
    名，為想像競合犯，依刑法第55條規定，從一重論以運輸第
    一級毒品罪。公訴人認被告3 人所犯上開2 罪，有方法、結
    果之牽連關係，為牽連犯，應依刑法第55條規定，從一重處
    斷，顯有誤解。被告共同非法持有第一級毒品海洛因之低度
    行為，為運輸第一級毒品海洛因之高度行為所吸收，不另論
    罪。被告利用不知情之丁○○完成上開運輸海洛因報關進口
    部分，為間接正犯。原審論罪科刑，固非無見，但查(1)公訴
    人認被告所犯上開2 罪為牽連犯，原判決則認定為想像競合
    犯，見解不同，但原判決理由欄並未指正公訴人之見解錯誤
    ，逕依想像競合犯論處，自有疏失。(2)原判決理由欄貳之三
    之(三)：「被告行為後刑法第55條牽連犯之規定，亦經刪除，
    是於新法修正施行後，被告所為運輸第一級毒品，走私管制
    物品犯行，即應論以數罪併罰。修正後之規定對於被告較為
    不利，依刑法第2 條第1 項之規定，自應適用行為時且較有
    利於被告之法律，即修正前刑法第55條後段之規定，論以較
    重之運輸第一級毒品罪處斷」。顯係贅述，應予刪除。(3)扣
    案附表編號6 之NOKIA 行動電話1 支未依法諭知沒收，亦有
    未當。被告甲○○、乙○○上訴意旨，均否認犯罪，雖無理
    由，但原判決關於被告甲○○、乙○○部分，既有上述可議
    之處，自應由本院予以撤銷改判。
五、按毒品危害防制條例第4 條第1 項之運輸第一級毒品罪，其
    法定刑固屬甚重，惟政府鑑於近年來國內毒品泛濫，對於國
    家、社會治安及國人身心健康之危害甚鉅，除修訂相關法律
    規定及嚴厲查緝走私外，並於各大媒體宣導反毒政策，被告
    對此不能諉為不知，然被告甲○○竟為貪圖一己之私利，不
    惜違法犯紀，鋌而走險，以夾藏毒品之方式，自中國大陸地
    區運輸毒品海洛因入境來台，犯罪情節甚重。又精心設計將
    海洛因夾藏於焦炭內，顯係事先計劃謀議而為，而非一時失
    慮之舉。且被告甲○○輸入毒品之數量甚鉅、純度甚高，如
    順利流入市面，對社會治安之破壞及國人身心之戕害，後果
    實難想像，於客觀上實不足以引起一般同情，況被告甲○○
    於犯罪後，於法院審理時否認犯行，毫無悔意，雖其所運輸
    進口之毒品海洛因尚未流出，惟此乃因警、調人員及時查獲
    所致，亦非因被告甲○○之勉力防止，難認被告甲○○有何
    情堪憫恕之事實，無從依據刑法第59條之規定酌予減輕其刑
    。被告乙○○年輕識淺，且受被告甲○○指揮參與部分，情
    節較輕，非本件販毒之主謀，運輸第一級毒品部分，如予宣
    告最低本刑無期徒刑，猶嫌過重，情堪憫恕，爰依刑法第59
    條之規定減輕其刑。爰審酌被告走私回台之毒品海洛因數量
    高達9 塊，淨重3,153.04公克，空包裝重456.77公克，純度
    59.86 ％，純質淨重1,887.41公克，對國家社會之危害至深
    且鉅，被告甲○○於審理中、被告乙○○自始否認犯罪，犯
    後態度不佳等一切情狀，分別量處如主文第2 、3 項所示之
    刑，被告甲○○部分，經判處無期徒刑，及被告乙○○運輸
    第一級毒品之犯罪性質，本院認均有褫奪公權之必要，併依
    刑法第37條第1 項、第2 項規定，分別宣告褫奪公權如主文
    第2 、3 項所示。
六、扣案附表編號1 所示之第一級毒品海洛因，不問屬於犯人與
    否，依毒品危害防制條例第18條第1 項前段規定，宣告沒收
    銷燬之（其包裝因包覆該毒品，其上顯留有該毒品之殘渣，
    衡情自難與之剝離，當應整體視之為毒品，連同該包裝併予
    宣告沒收銷燬之）。至鑑驗耗損之海洛因既已滅失，自無庸
    宣告沒收銷燬之。扣案附表編號2 之黑色塑膠袋1 只，係被
    告甲○○購買毒品時供包裝、藏放第一級毒品海洛因以遂運
    輸毒品所用之物，屬被告甲○○所有，業如前述，扣案編號
    3 、4 、5 、6 被告丙○○所有之MOTOROLA行動電話、PHIL
    IPS 行動電話各1 支，被告乙○○所有之NOKIA 行動電話2
    支，分別係被告丙○○、乙○○所有，供其等用以聯絡運輸
    第一級毒品海洛因所用之物，在被告之共犯責任範圍內，應
    依毒品危害防制條例第19條第1 項之規定，併予宣告沒收。
    至扣案被告甲○○之SAMSUNG 行動電話（序號000000000000
    00/901號）、NOKIA 行動電話（序號000000000000000 號）
    各1 支、晶片卡1 張及被告乙○○所有NOKIA 手機1 支（序
    號000000000000000 號），非用以聯繫本件運輸毒品所用，
    爰不併為沒收之諭知，附此明。
七、被告丙○○部分，業經原審判處罪刑確定嗣於97年2 月14日
    死亡，併此明。
據上論斷，應依刑事訴訟法第369 條第1 項前段、第364 條、第
299 條第1 項前段、毒品危害防制條例第4 條第1 項、第18條第
1 項前段、第19條第1 項、懲治走私條例第2 條第1 項、第12條
、刑法第2 條第1 項、第11條前段、修正前刑法第28條、第55條
、第59條、第37條第1 項、第2 項，判決如主文。
本案經檢察官林慶宗到庭執行職務。
中    華    民    國    97    年    5     月    22    日
                  刑事第九庭    審判長法  官  莊秋桃
                                      法  官  范惠瑩
                                      法  官  謝宏宗
以上正本證明與原本無異。
如不服本判決應於收受本判決後10日內向本院提出上訴書狀，其
未述上訴理由者，並得於提起上訴後10日內向本院補提理由書
狀（均須按他造當事人之人數附繕本)「 切勿逕送上級法院」。
中    華    民    國    97    年    5     月    23    日
                                      書記官  熊惠津
附錄本判決論罪科刑法條：
毒品危害防制條例第4條第1項
製造、運輸、販賣第一級毒品者，處死刑或無期徒刑；處無期徒
刑者，得併科新臺幣 1 千萬元以下罰金。
附表
┌──┬──────┬─────┬───────────┐
│編號│名稱        │數量      │備註                  │
├──┼──────┼─────┼───────────┤
│1   │海洛因      │9塊       │淨重3,153.04公克，空包│
│    │            │          │裝重456.77公克，純度  │
│    │            │          │59.86 ％，純質淨重    │
│    │            │          │1,887.41 公克         │
├──┼──────┼─────┼───────────┤
│2   │黑色塑膠袋  │1只       │呈海洛因陰性反應，有高│
│    │            │          │雄醫學大學附設中和紀念│
│    │            │          │醫院95年3 月7 日編號  │
│    │            │          │9503-83號檢驗報告可稽 │
├──┼──────┼─────┼───────────┤
│3   │MOTOROLA行動│1支       │丙○○所有（手機序號  │
│    │電話        │          │000000000000000號、搭 │
│    │            │          │配門號0000000000號）  │
├──┼──────┼─────┼───────────┤
│4   │PHILIPS 行動│1支       │丙○○所有（手機序號  │
│    │電話        │          │000000000000000 號、搭│
│    │            │          │配門號0000000000號）  │
├──┼──────┼─────┼───────────┤
│5   │NOKIA 行動電│1支       │乙○○所有（手機序號  │
│    │話          │          │0000000000000000號、搭│
│    │            │          │配門號0000000000號）  │
├──┼──────┼─────┼───────────┤
│6   │NOKIA 行動電│1支       │乙○○所有（手機序號  │
│    │話          │          │000000000000000 號、搭│
│    │            │          │配門號0000000000號    │
└──┴──────┴─────┴───────────┘
                                                      Ｆ


司法院資訊處製作；財團法人民間司法改革基金會備份。
